Minutes et répertoires du notaire François LE JAY, 9 août 1746 - décembre 1755 (étude XXVIII)
Archives nationales
- Minutes de François LE JAY, 9 juillet 1746 - décembre 1755; MC/ET/XXVIII/299 - MC/ET/XXVIII/344
  - Minutes. 1751, janvier - mars, janvier - mars 1751; MC/ET/XXVIII/320
    - Vente, terre, Montreuil., 10 janvier 1751; MC/ET/XXVIII/320
      Domicile: Montreuil.
      Nom, qualité: (M.) Chauvin, Jean Claude.
      Domicile: Montreuil
    - Bail à loyer., 10 janvier 1751; MC/ET/XXVIII/320
      Nom, qualité: (Mme ou Mlle) Lepreux, Germaine.
      Nom, qualité: (M.) Robineau, Denis.
      Intervenant 3, en deuxième partie:
      Nom, qualité: (M.) Boucher, Jacques.
    - Constitution de 5 livres de rente annuelle contre un capital de 100 livres., 10 janvier 1751; MC/ET/XXVIII/320
      Nom, qualité: (M.) Simoneaux, Barthélemy.
      Profession: ébéniste.
      Domicile: rue et faubourg Saint-Antoine
      Nom, qualité: (M.) Roche, Nicolas.
      Profession: marchand-forain
    - Succession (abstention)., 11 janvier 1751; MC/ET/XXVIII/320
      Intervenant 1, en deuxième partie:
      Nom, qualité: (M.) Fourdinier, Jacques.
      Profession: sabotier.
      Domicile: Abbeville.
      Nom, qualité: (M.) Mellier, Robert.
      Profession: bonnetier
      renonciation
    - Mariage., 11 janvier 1751; MC/ET/XXVIII/320
      Nom, qualité: (M.) Souchet, Jean Baptiste.
      Domicile: Bagnolet.
      Nom, qualité: (Mme ou Mlle) Dufour, Marie Angelique.
      Domicile: Bagnolet
    - Remboursement., 11 janvier 1751; MC/ET/XXVIII/320
      Nom, qualité: (Mme ou Mlle) Delaplace, Marie Madeleine.
      Domicile: Torcy.
      Nom, qualité: (M.) Langlois, Claude.
      Profession: serrurier
    - Remboursement., 12 janvier 1751; MC/ET/XXVIII/320
      Nom, qualité: (M.) Lucie, Jean.
      Nom, qualité: (M.) Pimard, Charles.
      Domicile: Lagny
    - Transport., 12 janvier 1751; MC/ET/XXVIII/320
      Nom, qualité: (Mme ou Mlle) Diot, Genevieve.
      Nom, qualité: (M.) Diot, Pierre.
    - Transport, maison, Conflans-Sainte-Honorine., 13 janvier 1751; MC/ET/XXVIII/320
      Nom, qualité: (M.) Matharel de, Marie Joseph.
      Profession: gouverneur.
      Domicile: Honfleur.
      Nom, qualité: (M.) Sibon, Pierre.
      Domicile: Conflans-Ste-Honorine
    - Bail, maison, Charonne., 13 janvier 1751; MC/ET/XXVIII/320
      Nom, qualité: (M.) Lecouteux, Claude (bourgeois de Paris).
      Domicile: Charonne.
      Nom, qualité: (M.) Chevalier, Jean Baptiste.
      Profession: marchand de vin.
    - Délivrance de legs., 14 janvier 1751; MC/ET/XXVIII/320
      Nom, qualité: (M.) Mellier, Louis (bourgeois de Paris).
      Nom, qualité: (M.) Mellier, Jean (bourgeois d' abbeville)
      délivrance de legs
    - Abandonnement de biens., 14 janvier 1751; MC/ET/XXVIII/320
      Nom, qualité: (M.) Vitry, Michel.
      Nom, qualité: (M.) Diot, Claude Pierre.
      Profession: jardinier fleuriste.
      Relations: gendre de l'intervenant 1.
      Relations: fils de l'intervenant 1
    - Titre nouvel, obligation., 14 janvier 1751; MC/ET/XXVIII/320
      Nom, qualité: (M.) Girard, Nicolas.
      Nom, qualité: (M.) Guyot, Claude Pierre.
      Domicile: Montreuil-sous-Bois
    - Licitation, maison, Montreuil-sous-Bois., 14 janvier 1751; MC/ET/XXVIII/320
    - Bail de terrain pour 27 l. de loyer par an par Jacques Cornu, menuisier, et Marie Geneviève Chavignot, grande rue du Faubourg-Saint-Antoine., 15 janvier 1751; MC/ET/XXVIII/320
    - Notoriete., 15 janvier 1751; MC/ET/XXVIII/320
      Nom, qualité: (M.) Petitfils, Louis Rene.
      notoriété
    - Inventaire après décès de Marie Hélène Huet, épouse de Pierre Laurent., 16 janvier 1751; MC/ET/XXVIII/320
      Nom, qualité: (Mme ou Mlle) Huet, Marie Hélène.
      État civil: mariée.
      Nom, qualité: (M.) Laurent, Pierre.
      Profession: cordier
      inventaire après décès; Huet, Marie Hélène; Laurent, Pierre
    - Bail, maison., 17 janvier 1751; MC/ET/XXVIII/320
      Nom, qualité: (M.) Chabin, Francois.
      Profession: grainier.
      Nom, qualité: (M.) Richard, Francois.
      Profession: epicier
    - Sous-bail de chantier rue de Charenton au loyer annuel de 72 livres par Jacques Philippe Dumas, ciseleur, rue de la Pelleterie, paroisse Saint-Barthélemy, et ses deux soeurs, dont l'une Anne Elisabeth Dumas a épousé Louis Barille, ciseleur, grande rue du Faubourg-Saint-Antoine., 17 janvier 1751; MC/ET/XXVIII/320
      Nom, qualité: (M.) Dumas, Jacques Philippe.
      Profession: ciseleur.
      Nom, qualité: (M.) Bourdon, Jean.
      Profession: scieur de long
      bail; Dumas, Jacques Philippe; Dumas, Anne Elisabeth; Barille, Louis; Pelleterie (rue de la); Faubourg-Saint-Antoine (rue du); Saint-Barthélemy (paroisse); Charenton (rue de)
    - Depot de testament., 17 janvier 1751; MC/ET/XXVIII/320
      Nom, qualité: (Mme ou Mlle) Seton de, Lucie Anne.
      Nom, qualité: (M.) Lequeulx, Claude Francois.
      Profession: mercier
      dépôt de pièces; testament
    - Quittance, partage., 17 janvier 1751; MC/ET/XXVIII/320
      Nom, qualité: (personne morale) Renon (hoirs).
      Relations: héritiers de l'intervenant 3.
      Nom, qualité: (Mme ou Mlle) Chaudron, Genevieve.
      Relations: veuve de l'intervenant 3.
      Intervenant 3, indirect:
    - Titre nouvel, obligation., 17 janvier 1751; MC/ET/XXVIII/320
      Nom, qualité: (Mme ou Mlle) Nicolas, Marie Anne.
      Nom, qualité: (M.) Prudhomme, Toussaint.
      Profession: potier de terre, carreleur.
      Nom, qualité: (M.) Gouin, Francois.
      Profession: potier de terre, carreleur
    - Mariage., 18 janvier 1751; MC/ET/XXVIII/320
      Nom, qualité: (M.) Dieu, Claude.
      État civil: mineur.
      Profession: epicier fruitier.
      Nom, qualité: (Mme ou Mlle) Querelle, Marie Angelique.
      État civil: mineure
    - Constitution., 18 janvier 1751; MC/ET/XXVIII/320
      Nom, qualité: (M.) Morlet, Antoine Francois.
      Profession: boulanger.
      Nom, qualité: (M.) Biusson, Jean Baptiste.
      Profession: voiturier par terre
    - Quittance., 18 janvier 1751; MC/ET/XXVIII/320
      Nom, qualité: (M.) Maillot, Jacques.
      Nom, qualité: (Mme ou Mlle) Ledran, Marie.
    - Constitution de 50 livres de rentes., 18 janvier 1751; MC/ET/XXVIII/320
      Nom, qualité: (M.) Roger, Claude.
      Profession: menuisier.
      Domicile: rue de Charonne
      Nom, qualité: (M.) Cuquemelle, Michel.
      Profession: cordonnier
    - Inventaire après décès de Louis Rivoil., 18 janvier 1751; MC/ET/XXVIII/320
      Nom, qualité: (M.) Rivoil, Louis.
      Profession: marchand-chamoiseur
      inventaire après décès; Rivoil, Louis
    - Pouvoir., 19 janvier 1751; MC/ET/XXVIII/320
      Nom, qualité: (M.) Courtin, Eceonor.
      Profession: chevalier d'honneur au bailliage et presidial.
      Domicile: Meaux.
      Nom, qualité: (M.) Bonomet, Charles (bourgeois de Paris)
    - Obligation., 19 janvier 1751; MC/ET/XXVIII/320
      Nom, qualité: (M.) Couvreux, Guillaume.
      Profession: taillandier.
      Nom, qualité: (M.) Fournier, Leonard Francois.
    - Obligation rapportee., 19 janvier 1751; MC/ET/XXVIII/320
      Nom, qualité: (Mme ou Mlle) Bailly, Marie.
      Nom, qualité: (M.) Diot, Nicolas.
      Nom, qualité: (Mme ou Mlle) Hericourt, Marie Jeanne.
      Relations: veuve de l'intervenant 4.
      Intervenant 4, indirect:
      Nom, qualité: (M.) Savart, Claude.
      Domicile: Picpus
    - Partage., 19 janvier 1751; MC/ET/XXVIII/320
      Nom, qualité: (M.) Souhaite, Claude.
      Relations: père de l'intervenant 2.
      Nom, qualité: (personne morale) Souhaitte (enfants).
      Relations: enfants de l'intervenant 1
    - Mariage., 20 janvier 1751; MC/ET/XXVIII/320
      Nom, qualité: (M.) Durin, Olivier.
      Profession: macon.
      Domicile: Noisy.
      Nom, qualité: (Mme ou Mlle) Girard, Marie Catherine
    - Partage., 20 janvier 1751; MC/ET/XXVIII/320
      Profession: marchand-bonnetier.
      Nom, qualité: (personne morale) Mellier (hoirs).
      Relations: héritiers de l'intervenant 2
    - Contrat de mariage de Noël Muriel, vernisseur, rue de Charonne, fils d'un tisserand à Vitré en Bretagne, avec Marie Françoise Raynaud, fille de Marie Fleury, veuve de Pierre Raynaud, chirurgien., 21 janvier 1751; MC/ET/XXVIII/320
      Nom, qualité: (M.) Muriel, Noël.
      Profession: vernisseur.
      Nom, qualité: (Mme ou Mlle) Raynaud, Marie Françoise
      contrat de mariage; Muriel, Noël; Raynaud, Marie Françoise; Raynaud, Pierre; Fleury, Marie; tisserand; Charonne (rue de)
    - Transport de rente., 21 janvier 1751; MC/ET/XXVIII/320
      Nom, qualité: (M.) Cavois, Valentin.
      Domicile: Arpajon.
      Nom, qualité: (Mme ou Mlle) Huguet, Marguerite C
    - Succession (renonciation)., 22 janvier 1751; MC/ET/XXVIII/320
      Nom, qualité: (M.) Girardot, Etienne.
    - Transport mobilier., 23 janvier 1751; MC/ET/XXVIII/320
      Nom, qualité: (M.) Langlume, Robert.
      Profession: journalier.
      Domicile: Anneuil-Pres-Beauvais.
      Nom, qualité: (Mme ou Mlle) Boutemont, Michelle.
      Nom, qualité: (M.) Langlume, Martin.
    - Vente, fonds de boutique., 24 janvier 1751; MC/ET/XXVIII/320
      Nom, qualité: (M.) Leroux, Nicolas.
      Profession: limonadier.
      Nom, qualité: (M.) Noblet, Julien Christ.
      Profession: limonadier
    - Constitution., 25 janvier 1751; MC/ET/XXVIII/320
      Nom, qualité: (M.) Gallien, Jean Baptiste.
      Profession: praticien.
      Nom, qualité: (Mme ou Mlle) Drouin, Jeanne.
      Relations: sœur de l'intervenant 3.
      Nom, qualité: (Mme ou Mlle) Drouin, Francoise.
      Relations: sœur de l'intervenant 2
    - Mariage., 25 janvier 1751; MC/ET/XXVIII/320
      Nom, qualité: (M.) Malamet, Louis.
      Nom, qualité: (Mme ou Mlle) Diot, Genevieve
    - Brevet d'apprentissage de Jean Antoine Theliot, 21 ans rue des Juifs paroisse Saint-Gervais, chez Charles Charles Eloi Lecrivain, maître peintre, rue du Haut-Moulin, derrière Saint-Denis-de-la-Chartre, paroisse de la Madeleine, avec l'accord de quatre maîtres peintres jurés de leur communauté: Dominique Pinot, rue Nicole, paroisse Saint-Nicolas-des-Champs, Raymond Lasnier, rue de Montmorency, même paroisse, Martin Berneron, rue Saint-Martin, paroisse Saint-Laurent, Jacques François Dropsy, paroisse Saint-Sulpice., 25 janvier 1751; MC/ET/XXVIII/320
      Nom, qualité: (M.) Theliot, Jean Antoine.
      Nom, qualité: (M.) Lecrivain, Charles Eloi.
      Profession: peintre
      contrat d'apprentissage; Theliot, Jean Antoine; Lecrivain, Charles Eloi; Dropsy, Jacques François; Berneron, Martin; Pinot, Dominique; Lasnier, Raymond; Nicole (rue); Montmorency (rue de); Saint-Martin (rue); Saint-Nicolas-des-Champs (paroisse); Saint-Laurent (paroisse); Saint-Sulpice (paroisse); Juifs (rue des); Haut-Moulin (rue du); Place-Saint-Denis-de-la-Chartre (rue de la); La Madeleine (paroisse); Saint-Gervais (paroisse); peintre
    - Transport mobilier., 25 janvier 1751; MC/ET/XXVIII/320
      Nom, qualité: (M.) Gallot, Francois (bourgeois de Paris).
      Profession: architecte.
      Nom, qualité: (M.) Laurent, Jean Pierre.
    - Mariage., 25 janvier 1751; MC/ET/XXVIII/320
      Nom, qualité: (M.) Daret, Pierre Jacques.
      Profession: tonnelier.
      Nom, qualité: (Mme ou Mlle) Farieux, Charlotte Fr
    - Constitution., 26 janvier 1751; MC/ET/XXVIII/320
      Nom, qualité: (M.) Gontier, Jean.
      Profession: blanchissuer
    - Transport mobilier, transaction., 27 janvier 1751; MC/ET/XXVIII/320
      Nom, qualité: (M.) Giroust, Armand.
      Profession: faiseur de bas au métier.
      Nom, qualité: (personne morale) Giroust (enfants).
      accord; transport de droits
    - Procuration., 27 janvier 1751; MC/ET/XXVIII/320
      Nom, qualité: (M.) Solar, Armand Auguste (comte de monasterole).
      Profession: commandant du regiment de lombardie.
      Domicile: Turin.
      Nom, qualité: (M.) Longuet de Vernouiilet, Anne Francois.
      Profession: conseiller au grand conseil
    - Compte, delegation., 28 janvier 1751; MC/ET/XXVIII/320
      Nom, qualité: (M.) Brisay, Louis Rene.
      Profession: lieutenant general du pays chartrain.
      Nom, qualité: (M.) Mathieu Dit Chalons, Jacques.
      Profession: laquais
    - Marche, dreches (grandes germees)., 28 janvier 1751; MC/ET/XXVIII/320
      Nom, qualité: (M.) Arnoult, Claude.
      Profession: marchand-brasseur.
      Nom, qualité: (M.) Cornaille, Pierre.
    - Titre nouvel, obligation., 28 janvier 1751; MC/ET/XXVIII/320
      Nom, qualité: (M.) Blancheteau, Jean Francois.
      Nom, qualité: (Mme ou Mlle) Levie, Genevieve L.
      Nom, qualité: (M.) Moreau, Nicolas.
      Profession: greffier de justice.
      Domicile: Briere-le-Chatel
    - Transport immobilier., 29 janvier 1751; MC/ET/XXVIII/320
      Nom, qualité: (Mme ou Mlle) Lemaistre, Marie Jeanne.
      Domicile: Vincennes.
      Relations: sœur de l'intervenant 2.
      Nom, qualité: (M.) Lemaistre, Rene.
      Relations: frère de l'intervenant 1
    - Bail., 30 janvier 1751; MC/ET/XXVIII/320
      Nom, qualité: (Mme ou Mlle) Garre, Claude.
      Nom, qualité: (M.) Regnault, Nicolas.
      Profession: officier aulneur de toiles.
      Nom, qualité: (M.) Dumesnil, Francois Ch.
      Profession: fabricant de bas au métier
    - Transport de rente., 30 janvier 1751; MC/ET/XXVIII/320
      Nom, qualité: (M.) Houdart, Jean.
      Nom, qualité: (M.) Audonneau, Louis.
      Profession: employe à la manufacture des glaces
    - Inventaire après décès de Lucie Anne de Seton, épouse de Claude François Lequeulx., 30 janvier 1751; MC/ET/XXVIII/320
      Nom, qualité: (Mme ou Mlle) Seton, Lucie Anne de.
      Nom, qualité: (M.) Lequeulx, Claude François.
      inventaire après décès; Seton, Lucie Anne de; Lequeulx, Claude François
    - Contrat de mariage de Pierre François Grenot, compagnon sculpteur, fils de Pierre Grenot, compagnon sculpteur et de Marie Marguerite Fournaut, rue de Lappe, avec Marie Claude Haution., 31 janvier 1751; MC/ET/XXVIII/320
      Nom, qualité: (M.) Grenot, Pierre François.
      Profession: sculpteur.
      Nom, qualité: (Mme ou Mlle) Haution, Marie Claude.
      Relations: fille de l'intervenant 3.
      Nom, qualité: (M.) Haution, Adrien.
      Profession: ouvrier à la manufacture des glaces
      contrat de mariage; Grenot, Pierre Francois; Haution, Marie Claude; Haution, Adrien; Grenot, Pierre; Fournaut, Marie Marguerite; sculpteur; Lappe (rue de)
    - Testament., 31 janvier 1751; MC/ET/XXVIII/320
      Nom, qualité: (M.) Pertus, Antoine.
      Profession: laboureur (faisant la fonction de chaudronnier à paris).
      Domicile: Hivernac, auvergne
    - Bail, maison., 31 janvier 1751; MC/ET/XXVIII/320
      Nom, qualité: (M.) Guerre, Claude.
      Nom, qualité: (M.) Tiphaine, Louis.
    - Bail, maison., 31 janvier 1751; MC/ET/XXVIII/320
      Nom, qualité: (M.) Debille, Nicolas.
      Nom, qualité: (M.) Ody, Francois
    - Alloue., 31 janvier 1751; MC/ET/XXVIII/320
      Nom, qualité: (M.) Gobet, Charles.
      Nom, qualité: (M.) Deshaynaut, Gaspard Joseph.
      Profession: cloutier
      contrat de travail
    - Marche, transport de bois., 1er février 1751; MC/ET/XXVIII/320
      Nom, qualité: (M.) Mignon, Adrien Pierre.
      Profession: marchand de bois.
      Nom, qualité: (M.) Milcent, Pierre.
    - Contrat de mariage de Nicolas François Mangin, maître sculpteur grande rue du Faubourg-Saint-Antoine avec Marie Nicole Fortin., 2 février 1751; MC/ET/XXVIII/320
      Nom, qualité: (M.) Mangin, Nicolas François.
      Profession: sculpteur (maître).
      Nom, qualité: (Mme ou Mlle) Fortin, Marie Nicole.
      contrat de mariage; Mangin, Nicolas François; Fortin, Marie Nicole; sculpteur; Faubourg-Saint-Antoine (rue du)
    - Vente, terre, Saint-Maurice-Pres-Langres., 3 février 1751; MC/ET/XXVIII/320
      Nom, qualité: (M.) Collier, Claude.
      Profession: laboureur.
      Domicile: Saint-Maurice-Pres-Langres.
      Nom, qualité: (M.) Roussel, Antoine.
      Profession: cocher de place
    - Renonciation à succession dans laquelle intervient Jean-Baptiste Gabriel Garnier, peintre, rue de Charenton en qualité de curateur de Marie Jeanne Dufour., 3 février 1751; MC/ET/XXVIII/320
      Nom, qualité: (Mme ou Mlle) Dufour, Marie Jeanne.
      Relations: fille de l'intervenant 2.
      Nom, qualité: (M.) Dufour, Jean-Baptiste.
      Profession: chapelier.
      Relations: père de l'intervenant 1
      peintre; renonciation; partage; Garnier, Jean-Baptiste Gabriel; Dufour, Jean-Baptiste; Charenton (rue de); Dufour, Marie Jeanne
    - Donation mutuelle, biens., 3 février 1751; MC/ET/XXVIII/320
      Nom, qualité: (M.) Dalibon, Francois.
      Nom, qualité: (Mme ou Mlle) Jomary, Marie Francoise.
    - Donation mutuelle, biens., 3 février 1751; MC/ET/XXVIII/320
      Nom, qualité: (M.) Peltier, Christophe.
      Nom, qualité: (Mme ou Mlle) Mocray, Marie Jeanne.
      Relations: épouse de l'intervenant 1
    - Procuration déposee., 3 février 1751; MC/ET/XXVIII/320
      Nom: (personne morale) Fabrique de Vincennes.
      Nom, qualité: (M.) Lemaitre, Claude.
      Domicile: Vincennes
    - extrait mortuaire depose., 3 février 1751; MC/ET/XXVIII/320
      Nom, qualité: (M.) Pichot, Rene.
      Profession: grenetier au grenier à sel.
      Domicile: Brie-Comte-Robert
    - Transport, marchandise de fer., 4 février 1751; MC/ET/XXVIII/320
      Nom, qualité: (M.) Bouquin de Courcy, Joseph.
      Profession: fermier general au comte.
      Domicile: Saupigny-en-Lorraine.
      Nom, qualité: (M.) Barbarin, Jacques Dominique.
      Profession: maitre de forges.
      Domicile: Ainville
    - Vente, maison, Saint-Maur., 4 février 1751; MC/ET/XXVIII/320
      Nom, qualité: (M.) Trevet de, Nicolas (pretre).
      Profession: chanoine.
      Domicile: Saint-Maur.
      Nom, qualité: (M.) Bailly, Pierre Francois (pretre).
      Domicile: Saint-Maur
    - Transport, constitution., 6 février 1751; MC/ET/XXVIII/320
      Nom, qualité: (M.) Vabois, Claude.
      Profession: gentilhomme ordinaire du roi.
      Nom, qualité: (Mme ou Mlle) Bonte, Claude Angelique.
      Domicile: Saint-Mars, election d'Arques.
      Relations: épouse de l'intervenant 3.
      Nom, qualité: (M.) Leclerc de Clermont, Cesar Auguste
      constitution de rente; transport de droits
    - Sous-bail, vigne, Abbaye Saint-Antoine (pres l')., 7 février 1751; MC/ET/XXVIII/320
      Nom, qualité: (M.) Flamand, Jean.
      Domicile: Paris, fbg-St-Antoine.
      Nom, qualité: (M.) Nezelle, Guillaume.
    - Mariage., 7 février 1751; MC/ET/XXVIII/320
      Nom, qualité: (M.) Legentil, Guillaume.
      Nom, qualité: (Mme ou Mlle) Barbier, Marie Jeanne.
    - Transport de droits immobiliers successifs par Jean-Baptiste Party, compagnon-menuisier, grande rue du Faubourg-Saint-Antoine, à son beau-père., 7 février 1751; MC/ET/XXVIII/320
      Nom, qualité: (M.) Party, Jean-Baptiste.
      Nom, qualité: (M.) Du Houlet, Antoine.
      Domicile: Ferté-Gaucher (la).
      Relations: père de l'intervenant 3.
      Intervenant 3:
      Nom, qualité: (Mme ou Mlle) Du Houlet, Louise Romaine.
      Relations: épouse de l'intervenant 1, fille de l'intervenant 2.
      Nom, qualité: (Mme ou Mlle) Camus, Jeanne.
      Relations: mère de l'intervenant 3, épouse de l'intervenant 2
      transport de droits; Party, Jean-Baptiste; menuisier; Faubourg-Saint-Antoine (rue du)
    - Contrat de mariage de Marie Elisabeth de Templeux, tapissier, avec Marguerite Françoise Ladouée, rue Barre-du-Bec, paroisse Saint-Merry, fille de Jean Jacques Ladouée, maître menuisier., 7 février 1751; MC/ET/XXVIII/320
      Nom, qualité: (M.) Templeux, Marie Elisabeth de.
      Nom, qualité: (Mme ou Mlle) Ladouée, Marguerite Françoise
      contrat de mariage; Templeux, Marie Elisabeth de; Ladouée, Marguerite Françoise; Ladouée, Jean Jacques; tapissier; menuisier; Saint-Merri (paroisse); Barre-du-Bec (rue)
    - Mariage., 7 février 1751; MC/ET/XXVIII/320
      Nom, qualité: (M.) Delon, Antoine.
      Profession: tailleur d'habits.
      Nom, qualité: (Mme ou Mlle) Pocque, Marie Jeanne
    - Vente, terre, Fontenay., 8 février 1751; MC/ET/XXVIII/320
      Nom, qualité: (M.) Loriau, Jacques.
      Profession: ouvrier à la manufacture des glaces.
      Nom, qualité: (M.) Nicolas, Louis.
      Domicile: Beauvais
    - Mariage., 8 février 1751; MC/ET/XXVIII/320
      Nom, qualité: (M.) Langelerye de, Nicolas Ch.
      Profession: auditeur en la chambre des comptes.
      Nom, qualité: (Mme ou Mlle) Pichot de Poideviniere, Margueritte C F.
    - Quittance dans 1 règlement de succession où interviennent Charles MANCEAU, maître tourneur rue Neuve Saint-Denis, paroisse Saint-Laurent et Jean-Cosme MANCEAU, maître tourneur, rue des Nonains Pierre, paroisse Saint-Paul., 9 février 1751; MC/ET/XXVIII/320
    - Quittance., 9 février 1751; MC/ET/XXVIII/320
      Nom, qualité: (M.) Dossier, Nicolas.
      Nom, qualité: (M.) Rabot, Nicolas.
      Profession: courtier de traits de bateaux chevaux coches de la marchandise par eau
    - Transport, logis, Vincennes, chateau., 9 février 1751; MC/ET/XXVIII/320
      Nom, qualité: (Mme ou Mlle) Lemaistre, Marie Madeleine.
      Nom, qualité: (M.) Viennot, Nicolas.
      Nom, qualité: (Mme ou Mlle) Menon, Marie.
      Nom, qualité: (M.) Laurin, Germain.
    - Titre nouvel, chantier, Paris, faubourg Saint-Antoine, rue de la Contrescarpe., 11 février 1751; MC/ET/XXVIII/320
      Nom, qualité: (M.) Pouperon, Francois.
      Profession: papetier colleur.
      Nom: (personne morale) Abbaye Saint-Antoine-Des-Champs de Paris.
      Domicile: Paris, fbg-St-Antoine
    - Obligation., 11 février 1751; MC/ET/XXVIII/320
      Nom, qualité: (M.) Fournier, Denis.
      Nom, qualité: (M.) Frechot, Pierre.
    - Bail de boutiques et logement, grande rue du Faubourg-Saint-Antoine, par Marie Anne Armand, femme de Nicolas Turpin, metteur en œuvre, rue de Charonne., 11 février 1751; MC/ET/XXVIII/320
      Nom, qualité: (Mme ou Mlle) Armand, Marie Anne.
      Nom, qualité: (M.) Turpin, Nicolas.
      Profession: metteur en oeuvre.
      Nom, qualité: (M.) Cabiror, François.
      Profession: taillandier
      bail; Armand, Marie Anne; Turpin, Nicolas; Charonne (rue de); Faubourg-Saint-Antoine (rue du)
    - Inventaire après décès de Nicolas Hays., 13 février 1751; MC/ET/XXVIII/320
      Nom, qualité: (M.) Hays, Nicolas.
      Domicile: Stains
      inventaire après décès; Hays, Nicolas
    - Vente, maison, Plessis-Crotoy, picardie., 13 février 1751; MC/ET/XXVIII/320
      Nom, qualité: (M.) Pellerin, Pierre.
      Profession: tisserand.
      Nom, qualité: (M.) Lavisse, Pierre.
      Profession: laboureur,marechal.
      Domicile: Plessis-Crotoy, picardie
    - Mariage entre Edme Piollet et Marie Elisabeth Pacot. Parmi les témoins: Jean Nicolas Baltazar, sculpteur, oncle., 14 février 1751; MC/ET/XXVIII/320
      Nom, qualité: (M.) Piollet, Edme.
      Nom, qualité: (Mme ou Mlle) Pacot, Marie Elisabeth
      contrat de mariage; Piollet, Edme; Pacot, Marie Elisabeth; Baltazar, Jean Nicolas
    - Mariage., 14 février 1751; MC/ET/XXVIII/320
      Nom, qualité: (M.) Fernant, Joseph.
      Nom, qualité: (Mme ou Mlle) Millon, Marie Therese
    - Mariage., 14 février 1751; MC/ET/XXVIII/320
      Nom, qualité: (M.) Pele, Jean Louis.
      Profession: gazier.
      Nom, qualité: (Mme ou Mlle) Lemaitre, Marie Anne
    - Contrat de mariage de Jacques Prévost, compagnon menuisier,rue Pont-aux-Choux, faubourg Saint-Antoine, avec Marie Louise Fournier.Parmi les témoins: Mathieu Criaerd, maître ébéniste, ami., 14 février 1751; MC/ET/XXVIII/320
      Nom, qualité: (M.) Prévost, Jacques.
      Nom, qualité: (Mme ou Mlle) Fournier, Marie Louise
      contrat de mariage; Prévost, Jacques; Fournier, Marie Louise; Criaerd, Mathieu; menuisier; ébéniste; Pont-aux-Choux (rue du)